臺灣臺北地方法院交通事件裁定　　　　　96年度交聲字第93號
原處分機關　臺北市交通事件裁決所
受處分人即
聲明異議人　甲○○
上列受處分人因違反道路交通管理處罰條例案件，對於臺北市交
通事件裁決所中華民國95年12月25日所為之處分（原處分案號：
北市交裁二字第裁22-A1A113855號），聲明異議，本院裁定如下
：
        主  文
異議駁回。
        理  由
一、按交岔路口、公共汽車招呼站10公尺內、消防栓、消防車出
    入口五公尺內不得臨時停車，道路交通安全規則第111 條第
    1 項第2 款定有明文；又按汽車駕駛人停車時，在禁止臨時
    停車處所停車者，處新臺幣（下同）6 百元以上1 千2 百元
    以下罰鍰，道路交通管理處罰條例第56條第1 項第1 款亦有
    明文。
二、本件受處分人即聲名異議人甲○○於民國95年1 月29日下午
    11時10分許，駕駛車號ＣＦ—8075號自用小客車在臺北市○
    ○路○ 段156 號前停車時，竟停放於公車招呼站10公尺內，
    適案外人陳冠甫騎乘車號ＣＸＦ—689 號重型機車與案外人
    葉雲開駕駛車號ＡＥ—3750號自用小客車發生碰撞，致案外
    人陳冠甫騎乘之機車失控撞擊受處分人之自用小客車而肇事
    ，臺北市政府警察局交通大隊員警姚富春認為受處分人違反
    道路交通管理處罰條例第56條第1 項第1 款規定掣單逕行舉
    發，嗣受處分人未於舉發通知單所載應到案日期即95年3 月
    31日前到案聽候裁決，案經原處分機關函請舉發單位調查結
    果，仍認受處分人確有前開違規行為，原處分機關乃依道路
    交通管理處罰條例第56條第1 項第1 款之規定，於95年12月
    25日裁處罰鍰9 百元。
三、受處分人就於前揭時地停放駕駛之車號ＣＦ—8075號自用小
    客車等事實，固坦承不諱，惟仍矢口否認有何違反道路交通
    管理處罰條例規定之行為，辯稱：前揭時地雖停車公車站牌
    附近，惟該時為農曆初一，公車提前收班、未熄火、車中亦
    有人，又無照片可佐係於公車站牌內10公尺，故應不符合處
    罰要件，雖當時另有一摩托車及汽車超速互撞，致遭滑行之
    摩托車撞擊，尚自費修理，屬無辜受害；又接獲臺北市交通
    事件裁決所之裁決書中，列明原舉發通知單應到案日期為95
    年3 月31日，但從未接獲舉發通知云云。經查：
  (一)受處分人於前揭時地將ＣＦ－8075號自用小客車係停放於路
    面「公車停靠區」白色標字中之「停」字上，其中一組「公
    車停靠區」標字旁即設有公車站牌等事實，此有現場舉發彩
    色照片、及日間現場照片在卷可稽。而臺北市交通管制工程
    處為考量公車站牌為點狀佈設，容易被用路人忽視，且為明
    確規範、加強提醒用路人公車站牌前禁止臨時停車之範圍，
    在公車站牌位置選定後，配合於公車站牌前、後各10公尺劃
    設禁停紅線，其設立之方式即為白色長條型，線寬10公分，
    並於公車停靠區內縱向標寫白色「公車停靠區」標字配合使
    用。公車停靠區標字，線寬10公分，字體長200 公分、寬
    100 公分，每字間隔40公分，每組間隔400 公分，劃設長度
    至多自公車站牌聚集處第一支公車站牌前10公尺起至最後一
    支公車站牌後10公尺止，單支公車站牌則為前、後各10公尺
    ，標自部分則依長度決定標字劃設組數，標字與公車停靠區
    線首、尾至少需留設20公分之間距，標字置中劃設等情，有
    臺北市交通管制工程處公車招呼站前公車停靠區劃設方式、
    及圖例在卷可稽，是本件受處分人停放車輛之位置即於公車
    停靠區標線區內、標字「停」字上，則受處分人停放車輛即
    係位於公車站牌內10公尺內，堪以認定。而受處分人所辯：
    並無任何證據可認為於公車站牌內10公尺云云，顯不可採。
  (二)又受處分人辯稱：公車業已收班、車輛並未熄火，應屬不罰
    云云。惟「公車停靠區」係除公車外，任何車種均不得於該
    處「臨時停車」，且交通標誌之效力均固定不變，更與該日
    是否例假日、公車是否停駛等因素無涉，故凡非公車停靠該
    處，無論車輛是否熄火、該是公車是否收班，均屬禁止之列
    ，受處分人為合法考領駕駛執照之人，豈有不知之理？受處
    分人上開所辯，更無可取。至本件受處分人車輛因他車撞擊
    乙事，與本件受處分人違規內容無涉，併此敘明。
  (三)至原舉發違反道路交通管理事件通知單上所載應到案日期為
    「95年3 月31日」，而受處分人之申訴書亦遲至「95年9 月
    25日」始送達、異議，已逾應到案日期，此有受處分人申訴
    書上交通事件裁決所章戳在卷可憑。然本件係為承辦員警逕
    行舉發，前開通知單於95年3 月3 日開單後、雖於95年3 月
    6 日以掛號方式寄送「臺北市○○區○○路4 段195 巷4 弄
    5 號4 樓」之非受處分人住、居所，經以「遷移不明、無此
    人」退回等情，有違反道路交通管理事件通知單〔寄存送達
    〕大宗游資已付掛號函件退回信封在卷可稽，而受處分人自
    無法知悉上開舉發內容，故受處分人雖逾越應到案日期，然
    此為無法歸責受處分人之事由，則仍應認受處分人於應到案
    期限內到案接受裁決，併此敘明。
四、綜上所述，受處分人確有禁止臨時停車處所停車之違規行為
    ，然因不可歸責事由於應到案聽候裁決期限之後申訴，而以
    受處分人已於應到案期限內到案接受裁決論，而原處分機關
    亦依此適用最初裁處時之法律即道路交通管理處罰條例第56
    條第1 項第1 款規定從輕裁處新臺幣9 百元罰鍰，核無不合
    。本件聲明異議為無理由，應予駁回。
據上論斷，應依道路交通案件處理辦法第19條，裁定如主文。
中　　華　　民　　國　　96　　年　　3 　　月　　27　　日
            臺灣臺北地方法院交通法庭  法　官  郭惠玲
如不服本裁定，應於裁定送達後五日內向本院提出抗告狀。
上正本證明與原本無異。
                                      書記官  鄭雅文
中　　華　　民　　國　　96　　年　　3 　　月　　28　　日
